# 限制性股票成本摊销

提问人：yayu197777 时间：2016-12-14 09:51:29
陈版，公司于 2015 年 9 月实施股权激励,第一期 2015 年 9 月-2016年 8 月限制性股票成本摊销为 700 万 限制性股票成本摊销时 借：管理费用 贷：资本公积—其他资本公积 解锁前限制性股票成本摊销不能税前扣除，确认递延所得税资产 借：递延所得税资产 贷：所得税费用 第一期解锁后 借：资本公积—其他资本公积 贷：资本公积—股本溢价 第一期解锁后限制性股票成本摊销可以税前扣除，转回第一期的递延所得税 借：所得税费用 贷：递延所得税资产 下一期依次类推，这样处理，陈版，对吗？

回答人：chenyiwei
与股份支付相关的递延所得税资产确认问题，有部分需调整损益（所得税费用——递延所得税费用），有些直接调整权益。情况比较复杂。《计学撮要 2013 》中有专门章节讨论，可供参考。

回答人：chenyiwei
与权益结算的股份支付相关的递延所得税资产的确认和计量比较复杂，其影响可能计入损益（所得税费用——递延所得税费用）也可能直接调整资本公积。《计学撮要 2013 》有专门篇幅讨论这个问题，可供参考。